臺灣桃園地方法院交通事件裁定　　　　　　　　　 九十一年度交聲字第三五號
　　異　議　人
　　即受處分人　乙○○
右列受處分人因違反道路交通管理處罰條例案件，對於交通部公路局新竹區監理所桃
園監理站甲○○○所為之處分（壢監違字第裁五三－Ｄ一Ａ四三五五九二號）聲明異
議，本院裁定如左：
        主  文
異議駁回。
        理  由
一、原處分意旨略以：依道路交通安全規則第一一四條第二款前段規定，汽車駕駛人
    飲酒後其吐氣所含酒精濃度超過每公升○．二五毫克以上者不得駕車。違反上開
    規定者，爰依道路交通管理處罰條例第三十五條第一項第一款規定，汽車駕駛人
    ，駕駛汽車酒精濃度過量，處新台幣一萬五千元以上六萬元以下罰鍰，及吊扣其
    駕駛執照一年。第二項規定，汽車駕駛人經依前項規定吊扣駕駛執照，並於吊扣
    期間再有前項規定情形者，處新台幣六萬元罰鍰，並吊銷其駕駛執照：聲明異議
    人乙○○於九十一年四月二十七日一時五十分駕駛ＭＩ－三八七二號自小客車行
    經中壢市○○路、中華路口為桃園縣警察局中壢分局攔截舉發「酒後駕車經測定
    值為○．三三ＭＧ﹨Ｌ」並填掣九○桃警局交字第Ｄ一Ａ四三五五九二號違規通
    知單移送本站處理等語。受處分人異議意旨則以：於九十一年四月二十六日晚上
    十一時十分行經（中壢市○○○路邊白線內與二個兒子在車上睡覺。直到九十一
    年四月二十七日凌晨二時十分，巡佐何立人路過中華路敲其玻璃說：不能在這停
    車，令我把車後退一點，因疲勞，所以繼續睡覺。約三分鐘後，巡佐再敲玻璃，
    令出示證件，並令我下車，而當時我說兩位兒子在車上睡覺，不管其安危，若小
    孩被抱走，這責任該誰承擔，而叫我到前方一五○公尺右轉處，借不同單位員警
    酒測器，對我進行酒測，酒測值為○．三三毫克，當時我要求再進一次酒測。（
    我想酒測值可能是上一位留下）。巡佐何立人卻說我趕時間，要不要趕快簽名，
    否則送到警局，當時兩位兒子還在車上睡覺，於是我就簽名，而巡佐卻開罰單酒
    醉駕車：我們在車上睡覺，車輛又沒目睹行駛在正常道路上，於是等我簽完名，
    就走並說開慢一點，就揚長而去等語。
二、按汽車駕駛人於飲酒後其吐氣所含酒精成份超過０．二五毫克以上者不得駕車。
    又汽車駕駛人，酒精濃度過量駕駛汽車者，處新台幣一萬五千元以上六萬元以下
    罰鍰，並當場禁止其駕駛，及吊扣其駕駛執照一年，汽車駕駛人經依前項規定吊
    扣駕駛執照，並於吊扣期間再有前項規定情形者，處新台幣六萬元罰鍰，並吊銷
    其駕駛執照，道路交通安全規則第一百十四條第二款、道路交通管理處罰條例第
    三十五條第一項第一款、第二項分別定有明文。經查（一）異議人乙○○於九十
    一年二月二日在中壢市○○路一三九號對面處為警攔檢酒後駕車，經掣發第Ｄ一
    Ａ四二八五一○號違規通知單，並於九十一年三月七日到案易處吊扣駕照，吊扣
    期間自九十一年二月二日起至九十二年二月一日止，有桃園監理站列印之違規查
    詢報表、汽車駕照基本資料、吊扣銷歷史情況資料在卷可稽，是異議人乙○○確
    係於駕照吊扣期間駕車無誤；（二）異議人乙○○於九十一年四月二十七日凌晨
    一時五十分許駕駛ＭＩ－三八七二號自用小客車在中壢市○○路與中華路為在該
    路口執行定點攔檢酒駕勤務之桃園縣警察局中壢分局警備隊員警攔檢酒測，測得
    其吐氣所含酒精成分為○．三三毫克，超過標準值○．二五毫克，為警查獲舉發
    上揭交通違規事實，並掣有桃園縣警察局九○桃警局交字第Ｄ一Ａ四三五五九二
    號舉發違反道路交通管理事件通知單當場交付異議人乙○○，經異議人乙○○簽
    收在案，有上開舉發違反道路交通管理事件通知單及酒測值單影本在卷足稽，雖
    異議人乙○○於九十一年七月二十五日本院調查時辯稱「：晚上十點多我從桃園
    市○○路我岳父家開車載小孩上路要回觀音住處，因為疲勞就停在路邊休息睡覺
    ：」等語，惟證人即攔檢酒測警員何立人巡佐於九十一年七月二十五日本院調查
    時則證稱「：當時我是在中壢市○○○路、中華路口值二十三點三十分到二點的
    取締酒駕勤務，我看他倒車，停在路旁後，就上前去查，請他出示駕照、行照，
    請他下車，到我們有酒測器的地方作酒測。（當初為何對乙○○做酒測？）看他
    有嫌疑規避檢查，因為我們在路口有攔檢的動作，他開車駛近看見之後他車子就
    倒車停到路旁：」等，並稱「：（現場有幾部酒測器？）四部。（酒測的濾嘴是
    否同一個？）不是，我們每對一個司機做酒測之後就換掉：」等語，而異議人乙
    ○○與本件執勤舉發何立人巡佐素昧平生，執勤員警當無故為誣陷之理，且異議
    人乙○○於九十一年七月二十五日本院調查時亦坦認「：晚餐時與岳父喝了二瓶
    易開罐的酒：」等語，可見異議人乙○○確有於飲酒後駕車之行為，前開所辯，
    委不足採，其違規之事實，應堪認定。本件原裁決機關援引首開規定，裁處罰鍰
    六萬元，並吊銷駕駛執照，核無不合，異議為無理由，應予駁回。
據上論斷，應依道路交通案件處理辦法第十九條裁定如主文。
中      華      民      國    九十一    年     十一     月    二十七    日
                                臺灣桃園地方法院交通法庭
        法  官   林 婷 立
右正本證明與原本無異。
如不服本裁定，應於裁定送達後五日內向本院提出抗告狀。
                                    書記官   陳 淑 芬
中        華        民        國   九十一   年   十一   月    二十七    日
